臺灣高等法院高雄分院刑事判決　　　　 96年度上易字第212號
上　訴　人
即　被　告　甲○○
上列上訴人因違反毒品危害防制條例案件，不服臺灣高雄地方法
院96年度易字第35號中華民國96年1 月31日第一審判決（起訴案
號：臺灣高雄地方法院檢察署95年度毒偵字第8959號），提起上
訴，本院判決如下：
     主  文
上訴駁回。
     事  實
一、甲○○於民國（下同）88年間因施用毒品案件，經臺灣高雄
    地方法院以88年度毒聲字第8000號裁定送觀察、勒戒後，經
    臺灣高雄看守所附設勒戒處所評定有繼續施用毒品之傾向，
    由該院以88年度毒聲字第8684號裁定令入戒治處所施以強制
    戒治，嗣經該院以89年度毒聲字第3200號裁定停止強制戒治
    ，於89年11月24日執行完畢，由臺灣高雄地方法院檢察署檢
    察官於89年12月5 日以89年度戒毒偵字第1316號處分不起訴
    確定。又於90年間因施用毒品案件，經該院以90年度毒聲字
    第3370號裁定送戒治處所強制戒治後，經該院以90年度毒聲
    字第6193號裁定停止強制戒治，所餘戒治期間付保護管束。
    於保護管束期間復有施用毒品行為，再經該院以91年度毒聲
    字第268 號撤銷停止戒治，再令入戒治處所施以強制戒治，
    於92年2 月5 日執行完畢；且經該院以91年度訴字第1229號
    就施用第一級毒品部分判處有期徒刑1 年，就施用第2 級毒
    品部分判處有期徒刑6 月，應執行有期徒刑1 年5 月確定，
    於93年6 月17日執行完畢。詎仍不知戒絕毒癮，明知甲基安
    非他命係毒品危害防制條例第2 條第2 項第2 款所明定之第
    二級毒品，不得持有及施用。竟基於施用第二級毒品甲基安
    非他命之犯意，於95年9 月24日某時許，在高雄地區某不詳
    公廁內，以將甲基安非他命置入玻璃球內燒烤吸取其煙霧之
    方式，施用第二級毒品甲基安非他命1 次。嗣於95年9 月26
    日2 時55分許，因另案經通緝，為警在高雄市○○區○○路
    與鳳楠路口查獲，且經其同意採尿送驗後呈甲基安非他命陽
    性反應，始知上情。
二、案經高雄市政府警察局移送臺灣高雄地方法院檢察署檢察官
    偵查起訴。
    理  由
一、上訴人即被告甲○○（下稱被告）經合法傳喚，無正當理由
    未到庭陳述，惟上揭事實，業據被告於原審審理時供承不諱
    ，且被告為警查獲後，於95年9 月26日5 時55分許所採集之
  　尿液，經送鑑驗結果呈甲基安非他命陽性反應，此有高雄市
    立凱旋醫院95年10月10日轉碼編號A00000000 號濫用藥物尿
    液檢驗報告、保安警察大隊刑案移送專責組偵辦毒品危害防
    制條例嫌疑人尿液採證代碼表各1 份附卷可稽（見警卷第8
    、9 頁）。是被告上揭自白與事實相符，應堪採為認定被告
    犯罪事實之證據，則被告施用第二級毒品甲基安非他命1 次
    之犯行，堪以認定。
二、被告前於88年間因施用毒品案件，經原審法院以88年度毒聲
    字第8000號裁定送觀察、勒戒後，經臺灣高雄看守所附設勒
    戒處所評定有繼續施用毒品之傾向，由該院以88年度毒聲字
    第8684號裁定令入戒治處所施以強制戒治，嗣經該院以89年
    度毒聲字第3200號裁定停止強制戒治，於89年11月24日執行
    完畢，由臺灣高雄地方法院檢察署檢察官於89年12月5 日以
    89年度戒毒偵字第1316號處分不起訴確定。又於90年間因施
    用毒品案件，經該院以90年度毒聲字第3370號裁定送戒治處
    所強制戒治後，經該院以90年度毒聲字第6193號裁定停止強
    制戒治，所餘戒治期間付保護管束，惟於保護管束期間復有
    施用毒品行為，再經該院以91年度毒聲字第268 號撤銷停止
    戒治，再令入戒治處所施以強制戒治，於92年2 月5 日執行
    完畢之事實，有臺灣高等法院被告前案紀錄表各1 紙在卷可
    按。其於前案觀察、勒戒及強制戒治執行完畢後，5 年內再
    犯本件施用毒品罪之事實，事證明確，應予依法論科。
三、按甲基安非他命係毒品危害防制條例第2 條第2 項第2 款所
    稱之第二級毒品，不得非法持有、施用。核被告所為，係犯
    毒品危害防制條例第10條第2 項之施用第二級毒品罪。其施
    用第二級毒品前後，持有甲基安非他命之低度行為，應為施
    用之高度行為所吸收，不另論罪。被告前因施用毒品案件，
    經原審法院以91年度訴字第1229號就施用第一級毒品部分判
    處有期徒刑1 年，就施用第2 級毒品部分判處有期徒刑6 月
    ，應執行有期徒刑1 年5 月確定，於93年6 月17日執行完畢
    之事實，有臺灣高等法院被告前案紀錄表1 份附卷可憑，其
    前受有期徒刑之執行完畢後，5 年內故意再犯本件有期徒刑
    以上之罪，為累犯，應依刑法第47條第1 項之規定，加重其
    刑。
四、原審認被告罪證明確，因而適用毒品危害防制條例第10條第
    2 項，刑法第11條前段、第47條第1 項之規定，並審酌被告
    經觀察、勒戒及強制戒治後，仍未能戒絕其毒癮，足證上開
    保安處遇措施已難矯治其惡性，惟念其於犯罪後坦承犯行及
    所犯為自戕行為等一切情狀，量處有期徒刑7 月。經核原判
    決認事用法均無不合，量刑亦屬適當。被告未具理由提起上
    訴，空言指摘原判決不當，為無理由，應予駁回。
五、被告經合法傳喚，無正當理由不到庭，爰不待其到庭陳述逕
    行判決，附此敘明。
據上論斷，應依刑事訴訟法第368條、第371條，判決如主文。
本案經檢察官許月雲到庭執行職務。
中　　華　　民　　國　　96　　年　　3 　　月　　30　　日
                  刑事第四庭    審判長法官　蕭權閔
                                      法官　陳吉雄
                                      法官　林水城
以上正本證明與原本無異。
本判決不得上訴。
中　　華　　民　　國　　96　　年　　3 　　月　　30　　日
　　　　　　　　　　　　　　　　　　書記官　吳新貞
附錄本判決論罪科刑法條：
毒品危害防制條例第10條第2項
施用第二級毒品者，處 3 年以下有期徒刑。
